# 请教陈版：关于商誉减值测试

提问人：wwww学习 时间：2020-02-01 17:14:26
陈老师：
您好！
A公司收购B公司形成商誉，B公司主营a产品，形成商誉时未来现金流预测也为a产品收入， 2020 年B公司原有销售团队新开发部分客户和原有客户与B公司预定b产品，其中B产品与a产品属于同类产品，B公司为生产b产品将新增b产品生产线，预计将于 2021 年向各预定客户交货。请问陈老师，b产品的销售收入能否计入收购B形成的商誉减值测试中？
初步分析：
一、与形成商誉相关资产组的认定
因生产b产品的生产线独立于a产品的生产线，且是A公司收购B公司后形成的，因此生产b产品的资产组不能计入形成商誉的资产组中。
二、b产品的收入能否计入商誉减值测试预测中
商誉的定义：购买方对合并成本大于合并中取得的被购买方可辨认净资产公允价值（广泽乳业固定资产+无形资产的公允价值）份额的差额，应当确认为商誉”的原则，企业实施非同一控制下合并形成的商誉通常包含销售渠道、客户关系及人力资源等不可辨识的无形资产。
因此在B公司原有销售团队利用原销售渠道和客户关系的基础上，销售b产品（b产品和a产品属于同大类产品，比如一个是可乐一个是果汁）取得的收入是可以计入商誉减值测试的，但是计入商誉减值测试未来现金流量中的成本应该是B公司向第三方采购同类b产品的的成本，而不能是直接将b产品的生产成本直接计入商誉减值测试相关资产组未来现金流入中。
同时A公司在每年实施商誉减值测试时，应该先测试不包含商誉的资产组是否减值，此时未来现金流预测不包含上边所述的b产品成本和收入；然后A公司再对B公司包含商誉的资产组实施减值测试，此时应包括上边经调整后b产品的成本和收入。
感谢陈老师指导！

回答人：chenyiwei
你的理解有一定合理性，A、B产品相关资产属于不同资产组，在商誉减值测试中是否需将B产品相关资产组纳入，取决于该资产组是否从该商誉的协同效应中获益。如果B产品相关资产组不是使用从外部（包括母公司和其他子公司）获取的增量资源建立起来的，而是使用了B公司自身单独存量资源，包括使用相同的客户资源和营销渠道，则一般理解应将B产品相关资产组一并纳入商誉减值测试中。
在测试不含商誉的资产组是否发生减值时，两个产品相关资产组分别独立进行测试，分别计提减值准备；在测试包含商誉的资产组是否减值时，将所有从该项商誉的协同效应中获益的资产组（含两种产品）均纳入。